CONTACTO

N: 55 1935 9021 C: Dylancastt@outlook.com

LINK DEL **PORTAFOLIO**

Link: Portafolio Dylan.html



OBJETIVO PROFESIONAL

Aplicar todos los conocimientos adquiridos en mi carrera profesional experiencia У laboral, así como de vida, para implementar estrategias con el fin de optimizar los recursos impulsando el desarrollo de la empresa y medio ambiente. Lograr ser especialista en automatización y análisis de datos

HABILIDADES PROFESIONALES

- Inglés-Intermedio (B2)
- Excel- Avanzado
- Power BI-Avanzado
- Alteryx Avanzado
- SOL Intermedio/Avanzado
- Visual Studio Code Intermedio
- SAP Intermedio
- Minitab Intermedio Project - Intermedio
- Tableu Basico
- Python Basico
- SAS- Básico
- Signavio Básico

ACTIVIDADES CO-CURRICULARES

- Tenis
- F1 simracing
- ping pong
- mindfulness

DYLAN JAIR RIVERA CASTANEDA

INGENIERO INDUSTRIAL

EXPERIENCIA PROFESIONAL

♦ ANALISTA DE NEGOCIO CHS | JUL 2023 - PRESENTE

- Desarrollar y dar mantenimiento a los indicadores de la plataforma "DivePort".
- Generar reportes para diversas áreas del hospital, facilitando la toma de decisiones basada en datos.
- Colaborar en la planificación de la demanda de materiales y medicamentos.
- Participar en un proyecto para estandarizar la información manejada por el hospital, mejorando la consistencia y precisión de los datos.
- Participar en un proyecto para medir la capacidad de los equipos y carga de trabajo del hospital de las diferentes áreas.

♦ BECARIO INTELIGENCIA DE NEGOCIOS VEMO | AGO 2022 - DIC 2022

- Mapear todos los procesos del área de Recursos humanos.
- Proponer mejoras a los diversos procesos y estandarizar los mismos
- Automatizar las bases de datos, así como limpiar la información anterior, llegando a reducciones de más del 80% del tiempo usado
- Capacitación al personal para mejores prácticas de Excel
- Dar apoyo a los distintos procesos de selección

♦ BECARIO PLANEACION DE LA DEMANDA BOSCH | NOV 2021 - AGO 2022

- Crear diversos reportes, así como automatizar el proceso de los mismos.
- Dar seguimiento a los embargues marítimos y terrestres.
- \delta 🔹 Llevar a cabo la planeación de la demanda de una linea de productos de la empresa.

PROYECTOS

PROYECTO BANORTE | FEB 2023- MAR 2023

• Crear una propuesta para disminuir la rotación de personal en la generación Z. Esta propuesta ganó a la mejor del campus y se la pude presentar a los directores de **BANORTE**

DIGITALENT PLANEACION DE LA DEMANDA UNILEVERI SEP 2021 - NOV 2021

- Optimizar el proceso de consolidación mediante la automatización del reporte de shape of stocks, logrando una reducción de 91.6% del tiempo (de 2 horas a 10 minutos).
- Implementar una herramienta la cual Facilite la identificación de oportunidades meiorando la Visualización de stocks para mejora de detección de oportunidades del negocio.

EDUCACIÓN

0

0

TECNOLOGICO DE MONTERREY | AGO 2019 - JUN 2023

• Recientemente termine mi carrera en el Tecnológico de Monterrey CEM y tengo una especialización en análisis de datos. A lo largo de mi vida he desarrollado valores y habilidades las cuales me han ayudado a realizar con éxito diferentes proyectos y actividades complementarias.

VOLUNTARIADO

PREPANET | AGO 2020 - JUN 2021

• Dar tutorías identificando y atendiendo las necesidades individuales adaptando la metodología y así evaluar el aprendizaje para proporcionar un feedback constructivo.

FORMACIÓN COMPLEMENTARIA

- ♦ CERTIFICACION CAPM | FEB 2023 ABR 2023
- Este curso de Project management es impartido por el Tecnológico de Monterrey